---
name: Gerson
surname: R Primo Jr
position: "Estatistíco | Cientista de Dados"
address: "São José dos Campos,SP"
phone: +55 19 98123 8958
profilepic: gersonjr.jpg
email: "gersonprimo@gmail.com"
github: primojr
linkedin: gerson-r-primo-jr-48992967
date: "`r format(Sys.time(), '%B %Y')`"
aboutme: "Gosto de entender tudo que acontece ao meu redor e sou um grande entusiasta da aplicação prática da estatística."
output: vitae::twentyseconds
---

```{r setup, include=FALSE}
knitr::opts_chunk$set(echo = FALSE, warning = FALSE, message = FALSE)
library(vitae)
```

# Resumo

-   *Estatístico graduado pela UFBA, com experiência na área de business intelligence, CRM e Data Scientist. Já desenvolvi modelos de propensão, clusterização e previsão. Sempre estive envolvido com modelagem e planejamento de vendas, acompanhamento de KPI's, dashboard, análise de perfil, segmentação de clientes, testes A/B e peformace de campanhas. Tenho domínio nas linguagens de programação SQL, R e Python e das ferramentas de visualização Power BI e Tableau.*

# Formação

```{r}
library(tibble)
tribble(
  ~ Degree, ~ Year, ~ Institution, ~ Where,
  "Marketing Digital de Alta Performance", "2021", "ComSchool", "Online",
  "MIT DBA Banco de dados", "2014", "INFNET", "Rio de Janeiro, RJ",
  "Bacharel em Estatística", "2008-11", "Universidade Federal da Bahia (UFBA)", "Salvador, BA"
) %>% 
  detailed_entries(Degree, Year, Institution, Where)
```

# Experiência
```{r}
tibble::tribble(
  ~Periodo, ~Empresa, ~Cargo,  ~Desc,
  '2021-Atual', "AME DIGITAL", "Cientista de Dados",'Descrever',
  '2018-21', "BOSCH", "Analista de Marketing Pl/Sr",'Database marketing (Manutenção, higienização e atualização); Estudo dos hábitos dos usuários; Segmentação de público alvo para ações de e-mail marketing;  otimização de performance de mídias sociais; Modelos, simulações e mensuração de ações de marketing; data mining; Desenvolvimento e manutenção de Dashboard (Power BI); Projeto de pricing',
  '2018-18', "ASSERTIVA Soluções", "Analista de Business Intelligence",'Modelagem e planejamento de venda; desenvolvimento de dashboard; Segmentação de prospect; acompanhamento de KPI’s, modelo de propensão de clientes.',
  '2015-17', "DUFRY Lojas Francas", "Analista de Business Intelligence Sr",'Modelagem e planejamento de venda; desenvolvimento de dashboard; análise do programa de relacionamento Dufry Red; estudo de simulação e impacto de ações de marketing; acompanhamento de KPI’s',
  '2014-15', "DUFRY", "Analista de DataBase Marketing Jr/Pl",'Manutenção, higienização e atualização do database marketing; Segmentação de público alvo para ações de e-mail marketing e mídias sociais; Estudo e simulações de comportamento do cliente; text mining; Análise de retorno de campanhas de Marketing e mídias sociais; Relatórios e análise de informações gerenciais',
  '2012-13', "COMPRA FACIL", "Analista de DataBase Marketing Jr",'Relatórios e análises com informações gerenciais; Seleções de clientes para ações de marketing direto e envio de email marketing; Estudos das bases para diversas áreas da empresa; acompanhamento de modelos estatísticos de ativação de mala-direta e desenvolvimento e manutenção de modelo de propensão a crédito.'
) %>% 
   detailed_entries(
    glue::glue("{Cargo} na {Empresa} "),
    Periodo,
    '',
    Desc
  )
```


