---
name: Gerson
surname: R Primo Jr
position: "Estatistíco | Cientista de Dados"
address: "São José dos Campos,SP"
phone: +55 19 98123 8958
profilepic: gersonjr.jpg
email: "gersonprimo@gmail.com"
github: primojr
linkedin: gerson-r-primo-jr-48992967
date: "`r format(Sys.time(), '%B %Y')`"
aboutme: "Gosto de entender tudo que acontece ao meu redor e sou um grande entusiasta da aplicação prática da estatística."
output: vitae::twentyseconds
---

```{r setup, include=FALSE}
knitr::opts_chunk$set(echo = FALSE, warning = FALSE, message = FALSE)
library(vitae)
```

# Resumo

-   *Estatístico graduado pela UFBA, com experiência na área de business intelligence, CRM e Data Scientist. Já desenvolvi modelos de propensão, clusterização e previsão. Sempre estive envolvido com modelagem e planejamento de vendas, acompanhamento de KPI's, dashboard, análise de perfil, segmentação de clientes, testes A/B e peformace de campanhas. Tenho domínio nas linguagens de programação SQL, R e Python e das ferramentas de visualização Power BI e Tableau.*

# Formação

```{r}
library(tibble)
tribble(
  ~ Degree, ~ Year, ~ Institution, ~ Where,
  "Bacharel em Estatística", "2008-11", "Universidade Federal da Bahia (UFBA)", "Salvador, BA",
  "MIT DBA Banco de dados", "2014", "INFNET", "Rio de Janeiro, RJ",
  "Marketing Digital de Alta Performance", "2021", "ComSchool", "Online"
) %>% 
  detailed_entries(Degree, Year, Institution, Where)
```

# Experiência

## 2018 -- Atual - **Robert Bosch LTDA (Ferramentas Elétricas)**

-   **Cargo:** Analista de Marketing Pleno\
    *Principais atividades:* Database marketing (Manutenção, higienização e atualização); Estudo dos hábitos dos usuários; Segmentação de público alvo para ações de e-mail marketing; otimização de performance de mídias sociais; Modelos, simulações e mensuração de ações de marketing; data mining; Desenvolvimento e manutenção de Dashboard (Power BI); Projeto de pricing.

```{r}
tribble(
  ~Year, ~Type, ~Desc,
  2021, "Ame Digital", "Awarded for her work on radioactivity with Pierre Curie and Henri Becquerel",
  2018, "Bosch", "Database marketing (Manutenção, higienização e atualização); Estudo dos hábitos dos usuários; Segmentação de público alvo para ações de e-mail marketing;  otimização de performance de mídias sociais; Modelos, simulações e mensuração de ações de marketing; data mining; Desenvolvimento e manutenção de Dashboard (Power BI); Projeto de pricing.",
  2018, "Assertiva", "Awarded for the discovery of radium and polonium",
  2018, "Dufry", "Awarded for the discovery of radium and polonium",
  2018, "Compra Facil", "Awarded for the discovery of radium and polonium",
  
  
) %>% 
  brief_entries(
    glue::glue("{Type}"),
    Year, 
    Desc
  )
```
